臺灣臺南地方法院刑事判決
111年度交訴字第197號
公  訴  人  臺灣臺南地方檢察署檢察官
被      告  蘇清泉



輔  佐  人  蘇珍頤
上列被告因過失致死案件，經檢察官提起公訴（111年度調偵字
第1648號），被告於準備程序中為有罪之陳述，本院合議庭裁定
由受命法官獨任以簡式審判程序進行審理，判決如下：
    主  文
蘇清泉因過失致人於死，處有期徒刑陸月，如易科罰金，以新臺
幣壹仟元折算壹日。緩刑貳年。
    犯罪事實
一、蘇清泉於民國111年6月20日7時47分許，駕駛車牌號碼000-0
    0號自大貨車，沿臺南市麻豆區未命名道路（下稱A道路）由
    東往西方向行駛，行經麻豆區東西向之A道路及南北向之未
    命名道路（下稱B道路）無號誌交岔路口時，本應注意車輛
    行經無號誌交岔路口應依減速慢行，作隨時停車之準備，及
　　其行向之道路地面畫有「停」標字，車輛至此必須停車再開
　　，而依當時天候晴、日間自然光線、路面乾燥無缺陷、亦無
    障礙物、視距良好，並無不能注意之情事，竟疏未遵守上開
    規定，貿然駕駛上開貨車通過該路口，適有吳品憲駕駛車牌
    號碼000-0000號自小客車，沿麻豆區南北向之B道路由北往
    南方向行駛至前開路口，亦應注意行經無號誌交岔路口應依
    減速慢行，作隨時停車之準備，及該路口前設有「慢」字標
    線，應減速慢行，亦疏未注意及此，蘇清泉駕駛之上開大貨
    車車頭與吳品憲之上開自小客車左側駕駛座車門發生碰撞，
    並致吳品憲受有頭部外傷併耳漏出血、多處肋骨骨折等傷害
    ，嗣員警將吳品憲送往麻豆新樓醫院急救，仍於111年6月20
    日8時50分因創傷性休克不治死亡。
二、案經吳品憲之妹吳家妤告訴及臺灣臺南地方檢察署檢察官檢
    察官據報相驗後自動檢舉偵查起訴。
    理  由
壹、程序事項
    本件被告所犯者，均非死刑、無期徒刑、最輕本刑為3年以
    上有期徒刑之罪或高等法院管轄第一審案件，其於準備程序
    進行中，就被訴事實為有罪之陳述，經法官告知其簡式審判
    程序之旨，並聽取公訴人、被告之意見後，本院爰依刑事訴
    訟法第273條之1第1項之規定，裁定由受命法官獨任以簡式
    審判程序進行審理。
貳、實體事項 
一、認定犯罪事實所憑之證據及理由
（一）上揭犯罪事實，業據被告坦承不諱，核與被害人之妹吳家
      妤於於警詢及偵查中之陳述相符，復有道路交通事故現場
      圖、道路交通事故調查報告表㈠、㈡各1份、現場及車損照
      片照片32張、行車紀錄器影像截圖4張、臺灣臺南地方檢
      察署勘驗筆錄、檢驗報告書、相驗屍體證明書、解剖筆錄
      各1份、相驗照片附卷可稽。
（二）按「行車速度，依速限標誌或標線之規定，無速限標誌或
      標線者，應依下列規定：二、行經設有彎道、坡路、狹路
      、狹橋、隧道、學校、醫院標誌之路段、道路施工路段、
      泥濘或積水道路、無號誌之交岔路口及其他人車擁擠
      處所，或因雨霧致視線不清或道路發生臨時障礙，均應減
      速慢行，作隨時停車之準備。三、應依減速慢行之標誌、
      標 線或號誌指示行駛。」道路交通安全規則第93條第1項
      第2款、第3款定有明文。次按「慢」字，用以警告車輛駕
      駛人前面路況變遷，應減速慢行；「停」標字，用以指示
      車輛至此必須停車再開。第163條第1項、第177條第1項亦
      有明文。查被告於上開時間、地點，駕駛上開車輛，原應
      履行上開行車義務，且依當時天候晴、日間自然光線、路
      面乾燥無缺陷、亦無障礙物、視距良好，並無不能注意之
      情事，有上開道路交通事故調查報告表㈠附卷可稽，顯見
      並無不能注意之情事，竟疏未注意及此，適被害人駕駛車
      輛前來亦未減速慢行，兩車因此發生碰撞，致被害人受有
      頭部外傷併耳漏出血、多處肋骨骨折等傷害，經警據報將
      吳品憲送往麻豆新樓醫院急救，仍於111年6月20日8時50
      分因創傷性休克不治死亡，是被告確有過失，而被害人因
      上開行車事故死亡，則被告之過失與被害人之死亡結果間
      ，即具有相當因果關係，被告自應負過失責任。至於被害
      人雖亦有違反道路交通規則之情事，就本件行車事故之發
      生亦有過失，然不能因此解免被告之過失責任，併此敘明
      。
（三）綜上所述，本案事證明確，被告上開犯行堪以認定，應依
      法論罪科刑。
二、論罪科刑
（一）核被告所為，係犯刑法第276條之過失致死罪。　　
（二）本件交通事故發生後，報案人或勤指中心轉來資料並未報
      明肇事人姓名，處理人員前往現場處理時，肇事人在場，
      並當場承認為肇事人等事實，有道路交通事故肇事人自首
      情形紀錄表1份在卷可按，堪認被告於肇事後，在未經有
      偵查權之公務員或機關發覺其犯嫌前，已向前往醫院處理
      之警員坦承肇事而願接受裁判，應符合刑法第62條自首規
      定，爰依該條前段之規定減輕其刑。
（三）爰審酌本件交通事故之發生原因、被告違反注意義務之程
      度及造成被害人死亡之結果、被害人就本件交通事故之發
      生亦有過失；兼衡被告之素行、智識程度（國中肄業）、
      職業（經營建材行）、家庭及經濟狀況（每月收入約新臺
      幣5至6萬元、須扶養父母）、坦承犯行之態度、業與告訴
      人調解成立且已給付賠償金完畢（詳偵二卷第17頁所附調
      解筆錄、本院卷第15頁公務電話紀錄）等一切情狀，量處
      如主文所示之刑，並諭知易科罰金之折算標準。
（四）查被告前未曾因故意犯罪受有期徒刑以上刑之宣告，此有
      臺灣高等法院被告前案紀錄表1份附卷可查，其因一時疏
      失，致罹刑章，事後已坦承犯行，並與告訴人調解成立且
      已給付賠償金完畢，尚知己錯，經此教訓，當知所警惕，
      信無再犯之虞，本院認所宣告之刑以暫不執行為適當，併
      依刑法第74條第1項第1款之規定，宣告緩刑2年，以啟自
      新。
據上論斷，依刑事訴訟法第273條之1第1項、第299條第1項前段
，刑法第276條、第62條前段、第41條第1項前段、第74條第1項
第1款，刑法施行法第1條之1第1項，判決如主文。
本案經檢察官陳奕翔提起公訴，檢察官粟威穆到庭執行職務。
中　　華　　民　　國　　111 　年　　10　　月　　26　　日
　　　　　　　　　刑事第十庭    法　官　陳鈺雯
以上正本證明與原本無異。
如不服本判決應於收受送達後20日內向本院提出上訴書狀，並應
敘述具體理由。其未敘述上訴理由者，應於上訴期間屆滿後20日
內向本院補提理由書( 均須按他造當事人之人數附繕本) 「切勿
逕送上級法院」。
                                書記官  洪儀珊　
中　　華　　民　　國　　111 　年　　10　　月　　26　　日
附錄論罪科刑法條：　　　　　　　　　
刑法第276條
因過失致人於死者，處五年以下有期徒刑、拘役或五十萬元以下
罰金。